臺灣高雄地方法院刑事判決　　　　　　　 96年度訴字第188號
公　訴　人　臺灣高雄地方法院檢察署檢察官
被　　　告　甲○○
上列被告因毒品危害防制條例等案件，經檢察官提起公訴（95年
度偵緝字第3209號、第3210號、95年度毒偵緝字第528 號），本
院判決如下：
    主  文
甲○○因過失致人於死，處有期徒刑壹年，減為有期徒刑陸月；
又駕駛動力交通工具肇事，致人死亡而逃逸，處有期徒刑壹年貳
月，減為有期徒刑柒月；又行使變造特種文書，足以生損害於公
眾及他人，處有期徒刑肆月，減為有期徒刑貳月，扣案變造之「
戊○○」身分證上所黏貼之甲○○照片壹張，沒收之；又施用第
一級毒品，處有期徒刑拾月，減為有期徒刑伍月，扣案第一級毒
品海洛因拾柒小包（合計淨重貳點貳參公克，空包裝總重肆點陸
零公克），沒收銷燬之；又施用第二級毒品，處有期徒刑肆月，
減為有期徒刑貳月，扣案第二級毒品甲基安非他命貳小包（合計
驗前淨重零點參公克、驗後淨重零點貳捌公克），沒收銷燬之。
應執行有期徒刑壹年玖月，扣案變造之「戊○○」身分證上所黏
貼之甲○○照片壹張，沒收之；扣案第一級毒品海洛因拾柒小包
（合計淨重貳點貳參公克，空包裝總重肆點陸零公克）及第二級
毒品甲基安非他命貳小包（合計驗前淨重零點參公克、驗後淨重
零點貳捌公克），沒收銷燬之。
    事  實
一、甲○○考領有普通小型車駕駛執照，然於民國91年間，因違
    反道路交通規則經舉發及裁處罰鍰後，未依規定繳納罰鍰，
    經交通部公路總局高雄區監理所旗山監理站於92年5 月17日
    吊扣註銷其上開普通小型車駕駛執照1 年。詎不知警惕，於
    92年11月15日凌晨1 時30分許，無照駕駛車牌號碼ZL-6207
    號自用小客車，沿高雄市三民區○○○路由西往東方向行駛
    ，且於行經該路與民族一路交岔路口時，理當注意汽車行駛
    時，駕駛人應注意車前狀況，隨時採取必要之安全措施，而
    依當時天氣晴、夜間有照明、柏油路面乾燥且無缺陷、道路
    無障礙物、視距良好，並無不能注意之情事，詎甲○○竟疏
    於注意，未留意前方及交岔路口車輛之動態，貿然通過該路
    口，適有陳宗仁甫因車禍坐於該交岔路口中央之地面上，甲○○閃避不及，致所駕駛前開自小客車撞及陳宗仁，使陳宗
    仁因此受有骨盆骨折之傷害，並因腹腔出血導致出血性休克
    ，經送醫救治無效，延至同日凌晨4 時49分許傷重不治死亡
    。詎甲○○肇事後，非但未下車查看及報警求援，反基於肇
    事逃逸之故意，立即駕駛前開自小客車逃離現場，嗣經當時
    於該交岔路口停等紅燈而目睹上開車禍事故經過之民眾丙○○、簡妃伴騎乘機車在後續追，於確認甲○○上開自小客車
    廠牌及車牌號碼後，報警處理，始循線查悉上情。
二、甲○○因知悉其另涉違反毒品危害防制條例案件遭台灣高雄
    地方法院檢察署通緝，為逃避追捕，竟基於行使及變造特種
    文書之犯意，於94年12月初某日，在高雄縣鳳山市○○路上
    某處，交付其所有相片1 張與綽號「小陳」之成年男子，委
    請與其有共同變造特種文書犯意聯絡之「小陳」，變造出貼
    有其照片、惟姓名及國民身分證統一編號均為「戊○○」之
    身分證1 張，供其隨身攜帶，足以生損害於戶政機關對於戶
    政管理之正確性及戊○○本人。嗣於94年12月23日晚上6 時
    35 分 許，甲○○駕駛車牌號碼：QS-1029 號自小客車，行
    經高雄縣鳳山市○○街86號前，為警攔停盤查，甲○○為隱
    瞞其係通緝犯之身分，提出上開變造「戊○○」之身分證表
    示其為「戊○○」本人加以行使，然為警當場識破，始得上
    情。
三、甲○○前於92年間因施用毒品案件，經本院裁定送觀察、勒
    戒後，認有繼續施用毒品之傾向，再經本院以92年度毒聲字
    第1088號裁定送強制戒治，嗣於92年8 月11日因裁定停止戒
    治付保護管束而釋放，並於93年2 月19日保護管束期滿視為
    執行完畢，由臺灣高雄地方法院檢察署檢察官於93年3 月3
    日以93年度戒毒偵字第135 號作成不起訴處分確定。詎猶不
    知悔改，復基於施用海洛因及甲基安非他命之犯意，於94年
    12月9 日某時，在其位於高雄縣六龜鄉義寶村河邊巷26之1
    號住處房間內，分別施用海洛因及甲基安非他命各1 次。嗣
    於94年12月23日晚上6 時35分許，甲○○駕駛車牌號碼：QS
    -1029 號自小客車，行經高雄縣鳳山市○○街86號前，為警
    攔停盤查，並自其所駕駛上開自小客車內，扣得其所有第一
    級毒品海洛因17小包（合計淨重2.23公克，空包裝總重4.60
    公克）及第二級毒品甲基安非他命2 小包（合計驗前淨重0.
    3 公克、驗後淨重0.28公克），始悉上情。
四、案經高雄市政府警察局三民二分局暨高雄縣政府警察局鳳山
    分局報請臺灣高雄地方法院檢察署檢察官偵查起訴。
    理  由
壹、程序方面：
一、證人乙○○、丙○○於警詢中之陳述，均無證據能力：
    按被告以外之人於檢察事務官、司法警察官或司法警察調查
    中所為之陳述，與審判中不符時，其先前之陳述具有較可信
    之特別情況，且為證明犯罪事實存否所必要者，得為證據，
    刑事訴訟法第159 條之2 定有明文。經查，證人乙○○、丙○○等於警詢中所證（參95年度偵字第1371號第33頁、第35
    頁）與本院審判中所證（參本院卷(一)第128 頁至第133 頁、
    第173 頁至第179 頁），並無不符之情，參諸上開刑事訴訟
    法第159 條之2 規定，自均無證據能力。
二、按被告以外之人於偵查中向檢察官所為之陳述，除顯有不可
    信之情況者外，得為證據，刑事訴訟法第159 條之1 第2 項
    定有明文。證人乙○○、張兆雄、丙○○等於偵查中之陳述
    ，既均經具結，亦均無證據證明顯有不可信之情況，且業均
    於本院審理時傳訊到庭，由被告及辯護人行使對質、詰問之
    權利，其等於偵查中所為之陳述，依前開說明，均有證據能
    力。
三、除上開所述以外，被告及檢察官於本院調查證據時，均知本
    院其餘卷內證據資料有第159 條第1 項不得為證據之情形，
    且經本院審理時予以提示或告以要旨，各經其等表示意見，
    而未於言詞辯論終結前聲明異議，且本院審酌上開證據作成
    之形式均無瑕疵，復與待證事實具有關聯性等情況，認為適
    合作為本案之證據，依刑事訴訟法第159 條之5 第2 項規定
    ，應視為同意而有證據能力。
貳、實體方面：
一、事實一部分：
  (一)訊據被告甲○○固坦承於上揭時間、地點駕駛車牌號碼ZL-6
    2073號自小客車，沿高雄市三民區○○○路由西往東方向行
    駛，且於行經該路與民族一路交岔路口時，有看見該路口發
    生車禍之事實，惟否認有何過失致死及肇事逃逸犯行，辯稱
    ：伊駕車經過該路口時，有看到車禍，伊從該車禍地點右邊
    駛過，並沒有撞到人等語。經查：
  1.證人乙○○於92年11月15日凌晨1 時30分許，駕駛車牌號碼
    YR-2602 號自用小客車，沿高雄市○○○路由西往東方向行
    駛，途經高雄市○○區○○路與明誠路交岔路口時，撞及由
    被害人陳宗仁所騎乘原沿高雄市○○○路由東往西方向行駛
    ，適亦至該處正欲左轉往民族路之未懸掛車牌（引擎號碼為
    ＭＺ00000000000號）機車車頭，致被害人陳宗仁人車倒地
    ，證人梁凱旋乃下車扶起被害人陳宗仁坐於地上並打電話報
    警，旋有一黑色自用小客車，沿高雄市三民區○○○路由西
    往東方向行駛，快速通過該路口撞及被害人，而該黑色號自
    用小客車肇事後，駕駛人非但未下車查看及報警求援，反立
    即駕駛前開自小客車逃離現場，經目睹前開車禍事故經過之
    證人丙○○、簡妃伴騎乘機車在後續追，於確認上開自小客
    車車型及車牌號碼後，報警處理等情，業據證人丙○○於本
    院審理中證稱：伊當時在該交岔路口等紅綠燈，看見一台機
    車（被害人所騎乘）沿著明誠路東往西方向行駛，沒有依照
    交通規則二段式左轉，而是直接左轉民族路，當時有一輛白
    色自小客車（證人乙○○所駕駛）沿明誠路西往東方向行駛
    ，行經該交叉路口，因為機車沒有待轉，而白色自小客車速
    度又很快，所以二台車就在十字路口中央撞在一起，機車騎
    士（即被害人）倒地，白色自小客車車主（即證人乙○○）
    把車子停在馬路中央，並下車去查看機車騎士的狀況，當時
    機車騎士看起來很痛苦，白色自小客車車主有將機車騎士扶
    起來，讓他坐在地上，之後白色小客車車主打電話，約過了
    20秒左右，一台黑色的車輛就急速沿明誠路西往東方向行駛
    至該交岔路口，白色自小客車車主見狀就跳開，坐在地上的
    機車騎士來不及閃，就被黑色小客車迎面撞上去，黑色小客
    車之後繼續行駛離開現場，伊有去追黑色自小客車，當時黑
    色自小客車速度很快，後來因為該黑色自小客車前方有其他
    車子在等紅綠燈，該黑色自小客車不得不停下來，等該黑色
    自小客車停下來之後，伊約離該黑色自小客車5 公尺，伊有
    看到該車車牌號碼為ZL-2607 號及廠牌為BMW ，就把車牌號
    碼記下來，之後回到現場告訴警察該黑色自小客車的車牌號
    碼等語明確（參本院卷(一)第173 頁至第17 9頁），核與證人
    乙○○於本院審理中（參本院卷(一)第128 頁至第133 頁）及
    證人簡妃伴於檢察官偵訊中（參92相字第1937號卷93頁）證
    述節均互核相符，是上開黑色自用小客車於該交岔路口撞及
    甫因車禍坐於該交岔路口地上之被害人陳宗仁，且肇事後該
    黑色自小客車駕駛人非但未下車查看及報警求援，反立即駕
    駛上開自小客車逃離現場之事實，自堪認定。
  2.而受理本案警員張兆雄據證人丙○○、簡妃伴所提供上開肇
    事黑色自小客車之車輛型式及車牌號碼等資料，循線查緝，
    初始依提供的車牌號碼ZL-2607 號去查詢，但查詢結果該車
    車型係福特廠牌，與證人丙○○、簡妃伴所描述的車輛廠牌
    係BMW 不符，經帶同證人丙○○、簡妃伴前去指認，亦認並
    非該車肇事，嗣警員張兆雄依經驗判斷，認為目擊證人在短
    時間內所記載的車號數字排序可能有誤，所以將6207數字排
    列組合，列出所有可能號碼，再依目擊證人所提供的車輛廠
    牌為BMW 去過濾，始找出本件肇事的車輛車牌號碼為ZL-620
    7 ，而因ZL-6207 號自小客車所登記的車籍地係空屋，經查
    詢車主現住地，發現車主正在服刑，之後再找車主妻子查證
    ，得知該車現由被告甲○○使用中等情，業據證人即警員張
    兆雄、證人丙○○於本院審理中（參本院卷(一)第135 頁至第
    136 頁）及證人簡妃伴於偵查中（參92相字第1937號卷93頁
    ）證述明確，參以被告亦自承於本件案發期間，上開車牌號
    碼ZL-6207 自小客車係其所使用，並有於本件案發時點曾經
    駕駛上開自小客車行經該地，且有看見車禍等語（參本院卷
    第33頁95年度偵字第1371號卷第34頁），足證證人丙○○、
    簡妃伴於前開(一)中所追緝之肇事黑色自小客車，車輛廠牌係
    BMW ，車牌號碼則為ZL-6207 ，且該車當時係由被告所駕駛
    無訛。
  3.被告雖以前詞置辯，惟依證人即警員張兆雄於確認上開車牌
    號碼ZL-6207 號自小客車為肇事車輛後，先請所屬分局鑑識
    組前來採證，惟該分局鑑識組認該車底盤已經清洗過，故分
    局設備無法採證，是以改請設備較佳之高雄市政府警察局刑
    事鑑識中心前來採證乙節，亦據證人張兆雄分別於偵查中及
    本院審理中證述無訛（參95年度偵字第1371號卷第47頁、本
    院卷(一)第135 頁），而一般自小客車之底盤離地甚近，若無
    特殊設備，甚難自行清洗，故一般人自行洗車時，甚少清洗
    自小客車底盤，而送請洗車業者清洗時，依社會常習，亦均
    僅就車輛外表及車輛內部予以清洗，若非客戶另有交代，殊
    無可能連同底盤一併清洗。是被告所使用之上開自小客車於
    本件案發後，分局鑑識人員欲採證時，底盤甫經清洗過，實
    與常情有違，其清洗底盤之舉，顯係為掩飾上開肇事逃逸犯
    行，此舉益證被告上開所辯顯無足採，其駕駛上開ZL-6207
    ，於前開交岔路口撞及被害人陳宗仁，且肇事後未下車查看
    及報警求援，反立即駕駛上開自小客車逃離現場之事實，已
    足認定。
  4.按汽車行駛時，駕駛人應注意車前狀況，並隨時採取必要之
    安全措施，道路交通安全規則第94條第3 項規定甚明。查本
    件被告行經該交岔路口時，雖為夜間，惟有照明，視線良好
    ，且天候晴、路況良好等情，有證人丙○○於本院審理中之
    證述在卷可按（見本院卷(一)第179 頁），並有道路交通事故
    調查報告表(一)（參95年度偵字第1371卷第30頁）附卷可參。
    又觀諸上開道路交通事故現場圖（參95年度偵字第1371卷第
    29頁），因被害人陳宗仁甫與證人乙○○發生車禍，故該交
    岔路口仍遺留被害人陳宗仁之機車、證人乙○○之自小客車
    ，可知肇事現場非僅有被害人陳宗仁單獨坐在上交岔路口地
    面上，再參以被告於警詢中自承路過該交岔路口時，有看見
    該交岔路口發生車禍等語（參95年度偵字第1371卷第34頁）
    ，而現場遺留之機車及自小客車之體積非小，被告倘隨時注
    意車前狀況，衡情自能及時發現車道上所倒臥之被害人陳宗
    仁，而採取必要之安全措施，故本件被告確實未注意車前狀
    況，並隨時採取必要之安全措施，致撞及坐在地上之被害人
    陳宗仁乙節，應可認定，被告有疏未注意車前狀況之過失甚
    明。
  5.又被害人陳宗仁於遭撞及後送醫救治，旋不治死亡，而其死
    亡原因，係因車禍致骨盆骨折，並因後腹腔出血，導致出血
    性休克，有臺灣高雄地方法院檢察署相驗屍體證明書及驗斷
    書各乙份在卷可憑（參92相字第1937號卷第25至35頁），綜
    上，足證被告之過失行為與被害人陳宗仁死亡結果間，有相
    當因果關係，已灼然至明，被告自應就被害人因其過失行為
    死亡之結果負責。是本件被告本件過失致人於死及肇事逃逸
    之事證明確，其犯行堪以認定。
二、事實二、三部分：
    上揭事實，迭據被告於警詢、偵查及本院審理中坦承不諱，
    事實二部分，核與被害人戊○○於警詢中所證相符，並有「
    戊○○」變造身分證1 只扣案可證；事實三部分則有白粉17
    小包、晶體2 小包扣案可證，而扣案之白粉及晶體經送驗後
    ，白粉17包均含第一級毒品海洛因成分（合計淨重2.23 公
    克、空包裝總重4.60公克）；晶體2 包均呈甲基安非他命陽
    性反應（合計驗前淨重0.3 公克、驗後淨重0.28公克）分別
    有法務部調查局95年5 欲8 日調科壹字第220023080 號鑑定
    通知書（參95毒偵緝字第528 號卷第2 頁）及高雄醫學大學
    附設中和紀念醫院95年4 月18日報告編號0000-000號檢驗報
    告（參95毒偵字第2620號卷第17頁）各1 紙在卷可憑，而該
    扣案毒品係被告所有，預備供施用毒品所用乙節，亦經被告
    於偵查中陳明在卷，是被告之上開自白與事實相符，堪信為
    真實，自得採為論罪科刑之依據。
三、刑法修正後本案法律適用之說明：
    按行為後法律有變更者，適用行為時之法律。但行為後之法
    律有利於行為人者，適用最有利於行為人之法律，刑法第2
    條第1 項定有明文。次按法律變更之比較適用，比較時應就
    罪刑有關之共犯、未遂犯、想像競合犯、牽連犯、連續犯、
    結合犯，以及累犯加重、自首減輕暨其他法定加減（如身分
    加減）與加減例等一切情形，綜其全部罪刑之結果而為比較
    ；且就比較之結果，須為整體之適用，不能割裂分別適用各
    該有利於行為人之法律，此即法律變更之比較適用所應遵守
    之「罪刑綜合比較原則」及「擇用整體性原則」（參照最高
    法院24年上字第4634號判例、同院27年上字第2615號判例，
    及最高法院95年第八次刑事庭會議決議）。被告行為後，刑
    法第33條、第51條第5 款等規定均業經修正，於94年2 月2
    日經總統公布，並自95年7 月1 日起施行（以下簡稱新刑法
    ，修正前刑法簡稱舊刑法），茲說明本案新舊刑法適用情形
    如下：
  (一)關於罰金刑，刑法第284 條第1 項　所定罰金刑之貨幣單位
    原為銀元，舊刑法第33條第5 款規定：「罰金：1 元（銀元
    ）以上。」，而依罰金罰鍰提高標準條例規定，就72年6 月
    26日前修正之刑法部分條文罰金數額提高2 至10倍，其後修
    正者則不提高倍數，並依現行法規所定貨幣單位折算新臺幣
    條例規定，以銀元1 元折算新臺幣3 元。而新刑法第33條第
    5 款規定：「罰金：新臺幣1000元以上，以百元計算之。」
    ，新刑法第33條第5 款所定罰金貨幣單位經修正為新臺幣後
    ，刑法分則各罪所定罰金刑之貨幣單位亦應配合修正為新臺
    幣，為使刑法分則編各罪所定罰金之最高數額與刑法修正前
    趨於一致，乃增訂刑法施行法第1 條之1 ：「中華民國94年
    1 月7 日刑法修正施行後，刑法分則編所定罰金之貨幣單位
    為新臺幣。94年1 月7 日刑法修正時，刑法分則編未修正之
    條文定有罰金者，自94年1 月7 日刑法修正施行後，就其所
    定數額提高為30倍。但72年6 月26日至94年1 月7 日新增或
    修正之條文，就其所定數額提高為3 倍。」。從而，刑法第
    284 條第1 項所定罰金刑之最高數額，於上開規定修正後並
    無不同，惟新刑法第33條第5 款所定罰金刑最低數額，較之
    修正前提高，自以舊刑法第33條第5 款規定有利於被告。
  (二)修正前刑法第216 條、第212 條之行使變造特種文書罪原規
    定法定刑為「1 年以下有期徒刑、拘役或3 百元以下罰金」
    ，且依修正前刑法第33條第5 款規定罰金數額應為1 元以上
    ；然依刑法施行法第1 條之1 規定，修正後該條之法定刑度
    應為「1 年以下有期徒刑、拘役或新臺幣9 千元以下罰金」
    ，而修正後刑法第33條第5 款提高罰金數額為新臺幣1 千元
    以上，並以百元計算之。是以該罪修正後關於有期徒刑、拘
    役等自由刑雖未加以變更，惟就罰金數額下限則予以提高，
    故修正後之法律效果對行為人而言較屬不利，從而本件應依
    刑法第2 條第1 項前段，適用行為時、即修正前刑法第216
    條、第212 條規定，採為論罪科刑之基礎。
  (三)末以舊刑法第51條第5 款規定有關數罪併罰，分別宣告其罪
    之刑，在定其應執行之刑時，「宣告多數有期徒刑者，於各
    刑中之最長期以上，各刑合併之刑期以下，定其刑期。但不
    得逾二十年」，而新刑法第51條第5 款係規定：「宣告多數
    有期徒刑者，於各刑中之最長期以上，各刑合併之刑期以下
    ，定其刑期。但不得逾三十年」，經新舊法比較結果，新刑
    法並非較有利於被告。
  (四)經綜合前述各項罪刑法律變更之比較結果，適用被告行為時
    即舊刑法之規定，較有利於被告，合先敘明。
四、論罪科刑：
    核被告就事實一所為，係犯刑法刑法第276 條第1 項之過失
    致死罪、同法第185 條之4 之肇事逃逸罪，又被告原駕駛執
    照自92年5 月17日迄93年5 月16日期間遭到吊銷，有交通部
    公路總局高雄區監理所旗山監理站96年10月8 日高監旗字第
    0960009543號函暨所附資料乙份在卷可稽（參本院卷(一)第20
    0 頁至第202 頁），其無駕駛執照駕車因而致被害人陳宗仁
    死亡，就過失致死部分，應依道路交通管理處罰條例第86條
    第1 項規定加重其刑；就事實二所為係犯刑法第216 條、第
    212 條之行使變造特種文書罪，被告與該姓名不詳之綽號「
    小陳」成年人就變造身分證犯行間，有犯意聯絡、行為分擔
    ，為共同正犯，起訴意旨漏未論述，附此敘明。被告變造特
    種文書後持以行使，變造之低度行為應為行使之高度行為所
    吸收，不另論罪；就事實三所為係犯毒品危害防制條例第10
    條第1 項、第2 項之施用第一級毒品、施用第二級毒品罪，
    被告分別持有第一、二級毒品海洛因、甲基安非他命，嗣分
    別進而施用之，持有之低度行為應為施用之高度行為所吸收
    ，均不另論罪。被告所犯上開5 罪間，犯意各別，罪名互殊
    ，應予分論併罰。爰審酌被告就事實一部分，其駕駛車輛，
    本應謹慎注意，以維自身及其他參與道路交通者之安全，竟
    因疏未注意車前狀況，過失肇事致被害人於死亡，造成被害
    人及家屬無可挽回之遺憾，且被告於肇事後竟不知儘速將被
    害人救護送醫，反逕行加速逃離現場，於警詢、偵查及本院
    審理中仍否認犯罪，惡性非輕，迄今未與被害人家屬達成民
    事和解，實不宜寬貸；就事實二部分，其擅自變造他人國民
    身分證並持以行使，足生損害於「戊○○」本人及戶政機關
    對國民身分證資料管理之正確性，殊非可取，惟念其犯罪後
    尚知坦承犯行；就事實三部分，被告前已有施用毒品之不良
    素行，歷經觀察勒戒、強制戒治及判處徒刑，猶施用之，顯
    見其戒毒意志不堅，本不宜寬貸，惟念其施用毒品乃自戕一
    己之身體健康，對社會造成之危害尚非直接鉅大，且犯後坦
    承犯行等一切情狀，就所犯上開5 罪，分別量處如主文所示
    之刑。又本件被告犯罪時間，均在96年4 月24日以前，均合
    於中華民國96年罪犯減刑條例所定減刑條件，應均依該條例
    第2 條第1 項第3 款規定減其宣告刑二分之一，並定其應執
    行之刑。變造「戊○○」國民身分證所黏貼之被告照片1 張
    ，乃被告所有，供犯罪所用之物，應依刑法第38條第1 項第
    2 款規定沒收之；另扣案之第一級毒品海洛因17小包（合計
    淨重2.23公克，空包裝總重4.60公克，包裝袋因沾有海洛因
    殘渣，該殘渣已難以與包裝袋分離）及第二級毒品甲基安非
    他命2 小包（合計驗前淨重0. 3公克、驗後淨重0.28公克）
    ，均為毒品危害防制條例第2 條第2 項之毒品，應均依同條
    例第18條第1 項前段規定，宣告沒收銷燬之。
據上論斷，應依刑事訴訟法第299 條第1 項前段，道路交通管理
處罰條例第86條第1 項，刑法第2 條第1 項前段、修正前（下同
）刑法第276 條第1 項、第185 條之4 、第216 條、第212 條，
第38條第1 項第2 款、第11條、第51條第5 款，毒品危害防制條
例第10條第1 項、第2 項、第18條第1 項前段，罰金罰鍰提高標
準條例第1 條前段，中華民國96年罪犯減刑條例第2 條第1 項第
3 款、第7 條、第10條第1 項，判決如主文。
本案經檢察官丁○○到庭執行職務。
中　　華　　民　　國　　96　　年　　12　　月　　31　　日
             交通法庭    審判長法　官  何秀燕
                               法  官  吳金芳
                               法  官  林揚奇
以上正本證明與原本無異。
如不服本判決應於收受本判決後10日內向本院提出上訴書狀，並
應敘述具體理由，如未敘述上訴理由者，應於上訴期間屆滿後20
日內補提理由書狀於本院（均須按他造當事人之人數附繕本）「
切勿逕送上級法院」。
中　　華　　民　　國　　96　　年　　12　　月　　31　　日
　　　　　　　　　　　　　　　 書記官  于耀文
附錄本案論罪科刑法條：
